臺灣高等法院臺南分院刑事判決
111年度上訴字第81號
上  訴  人  
即  被  告  翁仁勇

選任辯護人  楊沛錦律師（法扶律師）
上列上訴人因違反槍砲彈藥刀械管制條例案件，不服臺灣雲林地
方法院110年度訴字第123號中華民國110年11月29日第一審判決
（起訴案號：臺灣雲林地方檢察署109年度偵字第6035號），提
起上訴，本院判決如下：
    主  文
上訴駁回。
    事實及理由
壹、程序事項：
一、按民國110年6月16日修正公布、同月18日施行之刑事訴訟法
    第348條規定：「上訴得對於判決之一部為之。對於判決之
    一部上訴者，其有關係之部分，視為亦已上訴。但有關係之
    部分為無罪、免訴或不受理者，不在此限。上訴得明示僅就
    判決之刑、沒收或保安處分一部為之。」次按同日修正公布
    、施行之刑事訴訟法施行法第7條之13規定：「中華民國110
    年5月31日修正通過之刑事訴訟法施行前，已繫屬於各級法
    院之案件，於施行後仍適用修正前刑事訴訟法第348條規定
    ；已終結或已繫屬於各級法院而未終結之案件，於施行後提
    起再審或非常上訴者，亦同。」查本案係於上開規定修正施
    行後之111年1月12日始繫屬於本院，且非刑事訴訟法施行法
    第7之13條所規定仍適用修正前規定之案件，是本案上訴之
    效力及其範圍，應依現行刑事訴訟法第348條規定判斷，合
    先敘明。
二、上訴審理範圍：
　　原審於110年11月29日以110年度訴字第123號判決判處被告
    犯非法持有制式手槍罪，處有期徒刑5年1月，併科罰金新臺
    幣8萬元，罰金如易服勞役，以新臺幣1千元折算壹日；又犯
    恐嚇危害安全罪，處有期徒刑3月，如易科罰金，以新臺幣1
    千元折算壹日。併諭知扣案之制式手槍1支（含彈匣1個，槍
    枝管制編號0000000000號），沒收之。查原審判決後，檢察
    官並未提起上訴，本件上訴人即被告及法扶律師於本院審判
    期日，已陳明被告對原判決恐嚇危害安全罪部分並無上訴，
    僅針對原判決違反槍砲彈藥刀械管制條例罪之量刑部分上訴
    ，且依被告上訴之意旨為承認此部分犯罪，惟認原審量刑過
    重而上訴；對於原判決認定之犯罪事實及罪名均不爭執，並
    同意本院依照原審所認定的犯罪事實及證據理由為基礎，僅
    就量刑為調查及辯論（本院卷第61至62、93頁）。依據前述
    規定，被告顯僅就原審判決關於違反槍砲彈藥刀械管制條例
    罪之量刑提起上訴，至於原判決其他部分（含原判決關於認
    定被告違反槍砲彈藥刀械管制條例罪之犯罪事實、罪名、沒
    收等及犯恐嚇危害安全罪部分），均不予爭執，亦未提起上
    訴，而該量刑部分與原判決其他部分可以分離審查，本院爰
    僅就原審判決關於違反槍砲彈藥刀械管制條例罪量刑妥適與
    否進行審理。
三、經本院審理結果，因上訴人即被告表示僅就原審判決關於違
    反槍砲彈藥刀械管制條例罪量刑部分提起上訴，業如前述，
    故本案此部分犯罪事實、證據、論罪及沒收部分之認定，均
    如第一審判決書所記載（如附件）。
貳、駁回上訴之理由：
一、原審以行為人之責任為基礎，審酌具殺傷力之制式手槍、子
    彈，對他人之生命、身體具有高度之潛在危害，故我國立法
    嚴格禁止非法持有槍枝、子彈，目的在維謢國民安全，使國
    民遠離槍、彈威脅之恐懼，進而避免槍、彈成為實施其他犯
    罪之工具，然而，被告無視於法律之嚴格禁令，非法持有制
    式手槍1支、具殺傷力子彈6顆，對他人之生命、身體安全，
    造成無形威脅，所為實不可取。然慮及被告持有之本案槍彈
    數量非鉅，且被告雖持槍恐嚇阮氏錦昌（恐嚇罪部分非上訴
    審理範圍），但被告終究沒有從外套內拿出本案槍彈出來進
    一步造成阮氏錦昌之驚嚇，也沒有開槍展現暴力，其犯罪情
    節較諸一般拿出槍枝或開槍恐嚇者為輕。再依被害人阮氏錦
    昌歷於警詢、偵查及原審時陳述及意見，可見阮氏錦昌並無
    追究之意。另酌以被告犯後坦承犯行，已見悔意，且被告未
    曾因犯罪受刑之宣告，有臺灣高等法院被告前案紀錄表1 份
    在卷可參，素行尚佳，被告無明顯暴力或反社會人格，應無
    從重量刑以矯正其人格之必要性。並考量被告於審判中自陳
    未婚，無子女，與母親、兄長同住，現從事開吊車工作，月
    入約5萬元，暨國中畢業之教育程度等一切情狀，就被告非
    法持有槍彈部分，量處有期徒刑5年1月之刑，併諭知併科新
    臺幣（下同）8萬元罰金及罰金易服勞役之折算標準。
二、被告上訴意旨略以：原審判決以被告無端持有扣案槍械等物
    等理由，認無刑法第59條規定之適用。然㈠被告翁仁勇持有
    槍枝及子彈之犯行，嚴重危害社會安全，行為固屬不當，所
    為固仍不能免其非法持有槍枝、子彈之罪責，而應予非難，
    然其持有槍枝係於108年7月間自綽號吉巴弄之年籍不詳外勞
    處獲贈，其持有槍枝時間不長，約一年餘，且對槍枝完全不
    瞭解，也不曾使用，因此即便持槍也未能開槍射擊，案發後
    更因害怕而將槍枝丟棄於暗巷。本案起因於感情糾紛，被告
    因酒後情緒控制不佳而釀此事，屬偶發事件，就其犯罪情節
    觀之，尚非重大惡極，顯與擁槍自重，橫行非為之徒不同，
    若被告係上開逞兇鬥狠之徒，應不會自始都未取出槍械，且
    因為害怕而丟棄槍枝於暗巷，導致未能適用槍砲彈藥刀械管
    制條例之規定主張減刑，是以，倘其犯行仍遽處以依想像競
    合犯而從一重處斷之槍砲彈藥刀械管制條例第7條第4項非法
    持有手槍罪之法定最低刑度（5年以上有期徒刑），顯屬情
    輕法重，難謂符合罪刑相當性及比例原則，更無從與長期持
    有槍枝之惡徒有所區隔，是其之犯罪情狀相較於5年以上有
    期徒刑之重刑，在客觀上足以引起一般人之同情，情節尚堪
    憫恕，應依刑法第59條之規定予以酌量減輕其刑，方屬公允
    衡平。㈡被告未曾因犯罪受有期徒刑之宣告，堪認素行良好
    ，無明顯的反社會人格，此素行資料應可作為被告有無量處
    長期自由刑以矯正被告人格時參考，換言之，依本案被告犯
    罪情狀觀之，未必需要量處被告5年以上之長期自由刑，而
    處以其相當之有期徒刑，即足以懲儆，並可達防衛社會之目
    的，自非不可依被告本案客觀之犯行與主觀之惡性二者加以
    考量其情狀是否有可憫恕之處，適用刑法第59條之規定酌量
    減輕其刑，使個案裁判之量刑，能斟酌至當，符合比例原則
    ，為此主張原審判決量刑過重云云。
三、然按刑法第59條所規定之酌量減輕其刑，必其犯罪另有特殊
    之原因、環境或背景，在客觀上足以引起一般之同情，且於
    法律上別無其他應減輕或得減輕其刑之事由，認即予以宣告
    法定最低度刑猶嫌過重者，始有其適用。至被告之家庭情況
    、犯罪動機、目的等犯罪情節，以及犯罪後態度等事項，僅
    屬刑法第57條所定在法定刑範圍內量刑時應予審酌之事項，
    茍非其犯罪具有特殊原因、環境或背景，在客觀上足堪憫恕
    者，尚難適用刑法第59條酌量減輕其刑之規定。又是否適用
    上揭規定酌量減輕其刑之認定，係屬法院得依職權裁量之事
    項，倘其裁量權之行使並無濫用情形，即不得任意指為違法
    。刑之量定，屬事實審法院得依職權裁量之事項，苟已以行
    為人之責任為基礎，審酌刑法第57條所列各款事項，並未逾
    越法定範圍或未濫用其職權，即不容任意指為違法（此最高
    法院110年度台上字第4656號判決意旨可資參照）。查原審
    判決已敘明：「被告僅因與阮氏錦昌有糾紛，即持本案槍彈
    至阮氏錦昌所經營之家鄉味快炒店恐嚇阮氏錦昌，被告雖未
    於該店內取出槍枝或開槍射擊，然阮氏錦昌從被告伸手入外
    套內作勢的動作及看到槍柄的過程，可以推知被告持有槍彈
    而心生恐懼，被告之行為已非單純持有本案槍彈，而是持槍
    另外為犯罪行為，被告之犯行對於社會治安危害不小，且被
    告持有的是制式槍枝，危險性較諸改造手槍更高，復為法律
    嚴格禁止持有之物，被告之犯罪情節不能說十分輕微。又被
    告所犯持有制式手槍罪，該罪的法定刑為5年以上有期徒刑
    ，立法者已經就持有制式手槍罪的最低刑度有所決定，若沒
    有特殊情輕法重或情堪憫恕的情形，法院不宜任意適用刑法
    第59條減輕被告之刑。被告雖然未曾因犯罪受有期徒刑之宣
    告，堪認素行良好，無明顯的反社會人格，但此為一般之素
    行資料，可以供法院在考量被告有無量處長期自由刑以矯正
    被告人格時參考，不能說被告未曾受徒刑宣告，即有情輕法
    重的特殊情事。此外，辯護人主張被告要接送母親治療，被
    告母親需要被告照顧，有情堪憫恕乙節，然而，接送治療或
    照顧，是可以請人協助的，且負有照顧親人責任之被告眾多
    ，實難謂有照顧親人需求之被告，均有情堪憫恕之情形，是
    難認此節在客觀上有足以引起社會上一般人之同情，而可憫
    恕之情形。據此，辯護人請求本院就被告犯行，依刑法第59
    條規定酌減其刑乙節，經本院審酌後認無從准許。」是原審
    已審酌本案犯罪之情狀，難認被告為本案犯行時有何特殊之
    原因與環境，在客觀上足以引起一般同情而有處以法定最低
    刑度，仍有情輕法重之情形，而未依刑法第59條之規定酌減
    其刑，是原審此部分之職權裁量，核並無違背法令或恣意濫
    用或違反比例原則等情事，自不得任意指為違法。上訴意旨
    雖仍以：被告案發後因害怕而將扣案槍枝丟棄於暗巷，而無
    法報繳並主張減刑，故情節應較為輕微，若無法酌減其刑亦
    難符合罪刑相當性及比例原則云云，然被告倘果因害怕持有
    槍械，理應攜帶前往警局自動報繳或通知警方前來取槍，始
    為正途，其不循此而為，竟欲任意丟棄，若該些具殺傷力之
    槍彈、火藥等遭他人拾獲，並持以為其他犯罪，則對社會治
    安之危害更鉅，自難認此情有何惡性較低且情節輕微之處。
    且原審判決已以被告之責任為基礎，詳予斟酌刑法第57條所
    定量刑時應予審酌之事項及被害人意見，而為刑之量定，難
    認此為被告犯罪所具有之特殊原因、環境或背景，且在客觀
    上足堪憫恕，自亦無從以此逕為刑法第59條酌減其刑之事由
    。
四、再按刑罰之量定，屬法院自由裁量之職權行使，應審酌刑法
    第57條所列各款事由及一切情狀，為酌量輕重之標準，並非
    漫無限制；量刑輕重係屬事實審法院得依職權自由裁量之事
    項，苟已斟酌刑法第57條各款所列情狀而未逾越法定刑度，
    不得遽指為違法；且在同一犯罪事實與情節，如別無其他加
    重或減輕之原因，下級審量定之刑，亦無過重或失輕之不當
    情形，則上級審法院對下級審法院之職權行使，原則上應予
    尊重。查被告所犯非法持有制式手槍罪之法定刑為「5年以
    上有期徒刑，併科新臺幣1000萬元以下罰金」，原審於審酌
    前揭所述一切情狀後，量處有期徒刑5年1月，併科罰金8萬
    元（並諭知罰金易服勞役之折算標準為以1000元折算1日）
    ，業已綜合全案情狀及卷證資料，在法律規定之刑度範圍內
    ，斟酌被告個別情狀而為量定，量刑尚稱妥適，有如前述，
    且衡以被告所持係制式手槍，危害性質自與一般改造槍枝之
    危害性更深，影響社會治安甚鉅，情節非輕，且原審在上開
    法定刑範圍內，為低度量刑，實難認有何過重情事。是被告
    上訴意旨指摘原審量刑過重云云，亦非可採。另原審已具體
    斟酌刑法第57條所列情形，且本件被告之犯罪事實與情節同
    一，別無其他加重或減輕之原因，原審量定之刑亦無逾越法
    定範圍或有偏執一端或失之過重等不當情形，並符比例原則
    ，故被告上訴意旨仍執前詞，主張原審未依刑法第59條之規
    定酌量減刑，故量刑過重不當，請求從輕量刑云云，均為無
    理由，應予駁回。
據上論斷，應依刑事訴訟法第368條，判決如主文。　
本案經檢察官林柏宇提起公訴，檢察官周文祥到庭執行職務。
中　　華　　民　　國　　111 　年　　3 　　月　　30　　日
                  刑事第二庭    審判長法  官  陳珍如
                                      法  官  包梅真
                                      法  官  黃裕堯
以上正本證明與原本無異。
如不服本判決應於收受送達後20日內向本院提出上訴書狀，其未
敘述上訴理由者，並得於提起上訴後20日內向本院補提理由書（
均須按他造當事人之人數附繕本）「切勿逕送上級法院」。
　　　　　　　　　　　　　　　　　　　書記官  蔡孟芬
中　　華　　民　　國　　111 　年　　3 　　月　　30　　日

附件：
臺灣雲林地方法院刑事判決
110年度訴字第123號
公　訴　人　臺灣雲林地方檢察署檢察官
被　　　告　翁仁勇　男　(民國00年0月00日生)
　　　　　　　　　　身分證統一編號：Z000000000號
　　　　　　　　　　住雲林縣○○鄉○○村0鄰○○00號
選任辯護人　楊沛錦律師
上列被告因違反槍砲彈藥刀械管制條例等案件，經檢察官提起公
訴（109年度偵字第6035號），本院判決如下：
    主  文
翁仁勇犯非法持有制式手槍罪，處有期徒刑伍年壹月，併科罰金
新臺幣捌萬元，罰金如易服勞役，以新臺幣壹仟元折算壹日；又
犯恐嚇危害安全罪，處有期徒刑參月，如易科罰金，以新臺幣壹
仟元折算壹日。
扣案之制式手槍壹支（含彈匣壹個，槍枝管制編號○○○○○○○○○○號
），沒收之。
     事  實
一、翁仁勇明知制式手槍及具殺傷力之子彈，均為槍砲彈藥刀械
    管制條例所列管之槍砲、彈藥，屬違禁物，非經中央主管機
    關許可，不得持有，竟仍基於非法持有制式手槍及具殺傷力
    子彈之犯意，於民國108年7月某日，在雲林縣崙背鄉之崙背
    公園，自真實年籍姓名不詳綽號「吉巴弄」之外籍人士處，
    受贈制式手槍1支（槍枝管制編號：0000000000號，下稱本
    案手槍）及具殺傷力子彈6顆（以下合稱本案槍彈），而非
    法持有之。
二、翁仁勇因與阮氏錦昌有感情糾紛，竟於持有本案槍彈期間另
    行起意，基於恐嚇危害安全之犯意，於109年9月2日晚間10
    時44 分許，在阮氏錦昌所經營位於雲林縣○○鎮○○路00○0號
    之○○○快炒店，將本案手槍放在外套內側，手伸入外套內持
    有槍枝，朝阮氏錦昌作勢（未取出槍枝），接續向阮氏錦昌
    恫稱：「你要怎樣，我有拿槍」、「你要怎樣，你想死嗎」
    等加害生命、身體語言，使阮氏錦昌心生生命、身體受到侵
    害之畏懼，致生危害於安全。嗣警方據報後於同日晚間11時
    許到家鄉味快炒店處理，並於該店附近巷子扣得翁仁勇放置
    之本案槍彈（以扣案之襪子包裝）而循線查悉上情。
三、案經臺灣雲林地方檢察署檢察官偵查起訴。
    理  由
壹、程序（證據能力）部分：
    被告以外之人於審判外之陳述，雖不符刑事訴訟法第159條
    之1至第159條之4之規定，而經當事人於審判程序同意作為
    證據，法院審酌該言詞陳述或書面陳述作成時之情況，認為
    適當者，亦得為證據，刑事訴訟法第159條之5第1項定有明
    文。查檢察官、被告翁仁勇及辯護人對於下述本院採為認定
    犯罪事實依據之各項證據，均同意有證據能力（本院卷第99
    頁），且迄調查證據完畢時，均未對證據能力聲明異議（本
    院卷第161-167頁），本院審酌該等證據之取得過程並無瑕
    疵，與本案待證事實間具有相當之關聯性，以之為本案證據
    並無不當，自得採為本件認定事實之基礎，合先敘明。
貳、實體部分：
一、認定犯罪事實所憑之證據及理由：
　㈠上開犯罪事實，業據被告於本院審理時（本院卷第160頁）坦
    承不諱，核與證人即被害人阮氏錦昌、證人阮美玉、蘇清竣
    、梁渼絃於警詢或偵查時之證述情節相符（警卷第13頁至第
    17頁、偵卷第73頁至第75頁；警卷第19頁至第22頁；警卷第
    23頁至第25頁、第27頁至第28頁，偵卷第69頁至第71頁；警
    卷第29頁至第31頁）之證述情節相符，並有雲林縣警察局虎
    尾分局搜索扣押筆錄、扣押物品目錄表及扣押物品收據各1
    份（警卷第33頁至第39頁）、現場照片及現場監視器影像翻
    拍畫面、扣案物照片共35張（警卷第77頁至第111頁）在卷
    可稽，暨本案槍彈（槍枝管制編號0000000000號）扣案可憑
    。又扣案之本案槍彈經送內政部警政署刑事警察局鑑驗後，
    結果略以：扣案之本案手槍研判為口徑0.357吋之制式手槍
    ，槍管內具6條左旋來復線，擊發功能正常，可供擊發同口
    徑制式子彈使用，認具殺傷力；扣案之子彈6顆，研判均為0
    .38吋制式子彈，經先後試射鑑驗，均可擊發，認具殺傷力
    等情，有該局110年1月19日刑鑑字第1098000678號鑑定書1
    份（偵卷第97頁至第99頁）、110年10月28日刑鑑字第11080
    10961號函1紙（本院卷第153頁）在卷可考，足以擔保被告
    之自白與事實相符，堪予採信。
　㈡綜上所述，本案事證明確，被告犯行均堪以認定，應依法論
    科。
二、論罪科刑之理由：
  ㈠按槍砲彈藥刀械管制條例第7條規定，固於109年6月10日經修
    正公布、同年月12日生效施行。惟按行為人實行構成要件之
    行為如本即預定有一定時間之繼續，須此一定時間經過後，
    犯罪始為完成，同時其法益侵害狀態始隨之終了之犯罪，稱
    之為「繼續犯」；核與行為人實行構成要件之行為，侵害一
    定之法益時，犯罪即為完成，其後法益侵害之狀態縱為繼續
    ，已不認其為犯罪事實之犯罪，稱之為「狀態犯」者不同。
    未經許可持有手槍、子彈，其持有之繼續，為行為之繼續，
    亦即一經持有，罪已成立，但其完結須繼續至持有行為終了
    時為止。其間法律縱有變更，然其行為既繼續實施至新法施
    行以後，即與犯罪後法律有變更之情形不同，不生新舊法比
    較適用之問題（最高法院95年度台上字第3461號、102年度
    台上字第1305號判決意旨參照）。經查，被告雖自民國108
    年7月某日起，開始持有本案槍彈，惟該持有槍彈之行為，
    乃行為之繼續，並非狀態之繼續，應評價為繼續犯，故應以
    行為終了時之法律為行為時法。準此，被告非法持有本案槍
    彈之行為，係於109年9月2日為警查扣本案槍彈，其持有行
    為始告終了，自應以109年9月2日為警查獲時之法律為行為
    時法，尚不生新舊法比較適用之問題。是核被告所為如事實
    欄一之行為，係犯槍砲彈藥刀械管制條例第7條第4 項之非
    法持有制式手槍罪、同條例第12條第4 項之非法持有子彈罪
    ；所為如事實欄二之行為，係犯刑法第305 條之恐嚇危害安
    全罪。
  ㈡持有槍枝、子彈等違禁物，所侵害者為社會法益，如所持有
    客體之種類相同（如同為手槍，或同為子彈者），縱令同種
    類之客體有數個（如數支手槍、數顆子彈），仍為單純一罪
    ，不發生想像競合犯之問題；若同時持有二不相同種類之客
    體，則為一行為觸犯數罪名之想像競合犯（最高法院82年度
    臺上字第5303號判決意旨參照）。則就事實欄一部分，被告
    持有本案手槍1支、具殺傷力之子彈共6顆，各僅成立一個非
    法持有制式手槍罪、一個非法持有子彈罪，且被告以一個持
    有行為，同時持有本案槍彈，則係以一行為觸犯數罪名，為
    想像競合犯，應依刑法第55條前段規定，從一重以非法持有
    制式手槍罪處斷。又就事實欄二部分，被告係基於恐嚇危害
    安全之單一犯意，於密切接近之時地，接續以上述言語、動
    作對阮氏錦昌為恐嚇之數舉動，侵害同一法益，各舉動間之
    獨立性極為薄弱，依一般社會健全觀念，在時間空間差距上
    ，難以強行分開，應將數舉動視為一個行為，合為包括之一
    行為予以評價較為合理，為接續犯，應論以一罪。再者，如
    早已非法持有槍、彈，後另起意犯罪，或意圖犯甲罪而持有
    槍、彈，卻持以犯乙罪，均應以數罪併罰論處（最高法院99
    年度台上字第5556號判決參照）。被告持有本案槍彈後，另
    行起意犯恐嚇危害安全罪，依前說明，被告就事實欄一、二
    之行為，應屬犯意各別，行為互殊之二行為，應分論併罰。
  ㈢本件無法適用刑法第59條減刑：
　  辯護人為被告利益主張：被告無前科，且母親有慢性病需被
    告協助送醫治療，應適用刑法第59條酌減被告之刑等情。惟
    按刑法第59條規定犯罪情狀顯可憫恕者，得酌量減輕其刑，
    固為法院依法得自由裁量之事項，然非漫無限制，必須犯罪
    另有特殊之原因與環境，在客觀上足以引起一般同情，認為
    即予宣告法定最低度刑期猶嫌過重者，始有其適用。如別有
    法定減輕之事由，應先依法定減輕事由減輕其刑後，猶嫌過
    重時，始得為之。為此項裁量減刑時，必須就被告全部犯罪
    情狀，予以審酌在客觀上是否有足以引起社會上一般人之同
    情，而可憫恕之情形，並於判決理由內詳加說明（最高法院
    88年度台上字第1862號、96年度台上字第2933號判決意旨參
    照）。經查，被告僅因與阮氏錦昌有糾紛，即持本案槍彈至
    阮氏錦昌所經營之家鄉味快炒店恐嚇阮氏錦昌，被告雖未於
    該店內取出槍枝或開槍射擊，然阮氏錦昌從被告伸手入外套
    內作勢的動作及看到槍柄的過程，可以推知被告持有槍彈而
    心生恐懼，被告之行為已非單純持有本案槍彈，而是持槍另
    外為犯罪行為，被告之犯行對於社會治安危害不小，且被告
    持有的是制式槍枝，危險性較諸改造手槍更高，復為法律嚴
    格禁止持有之物，被告之犯罪情節不能說十分輕微。又被告
    所犯持有制式手槍罪，該罪的法定刑為5年以上有期徒刑，
    立法者已經就持有制式手槍罪的最低刑度有所決定，若沒有
    特殊情輕法重或情堪憫恕的情形，法院不宜任意適用刑法第
    59條減輕被告之刑。被告雖然未曾因犯罪受有期徒刑之宣告
    ，堪認素行良好，無明顯的反社會人格，但此為一般之素行
    資料，可以供法院在考量被告有無量處長期自由刑以矯正被
    告人格時參考，不能說被告未曾受徒刑宣告，即有情輕法重
    的特殊情事。此外，辯護人主張被告要接送母親治療，被告
    母親需要被告照顧，有情堪憫恕乙節，然而，接送治療或照
    顧，是可以請人協助的，且負有照顧親人責任之被告眾多，
    實難謂有照顧親人需求之被告，均有情堪憫恕之情形，是難
    認此節在客觀上有足以引起社會上一般人之同情，而可憫恕
    之情形。據此，辯護人請求本院就被告犯行，依刑法第59條
    規定酌減其刑乙節，經本院審酌後認無從准許。
  ㈣爰以行為人之責任為基礎，審酌具殺傷力之制式手槍、子彈
    ，對他人之生命、身體具有高度之潛在危害，故我國立法嚴
    格禁止非法持有槍枝、子彈，目的在維謢國民安全，使國民
    遠離槍、彈威脅之恐懼，進而避免槍、彈成為實施其他犯罪
    之工具，然而，被告無視於法律之嚴格禁令，非法持有制式
    手槍1支、具殺傷力子彈6顆，對他人之生命、身體安全，造
    成無形威脅，所為實不可取。又被告與阮氏錦昌縱有糾紛，
    亦應依循理性方法解決，不應該使用持槍前往恐嚇之方式，
    讓阮氏錦昌心生畏懼，被告的行為也有不該。然慮及被告持
    有之本案槍彈數量非鉅，且被告雖持槍恐嚇阮氏錦昌，但被
    告終究沒有從外套內拿出本案槍彈出來進一步造成阮氏錦昌
    之驚嚇，也沒有開槍展現暴力，其犯罪情節較諸一般拿出槍
    枝或開槍恐嚇者為輕。再者，依被害人阮氏錦昌於警詢時陳
    稱：我知道被告很愛我，常因我做生意與男生講話會生氣，
    我沒有要告他等語（警卷第16、17頁）；於偵查中陳稱：我
    覺得被告人很好，沒有要告他等語（偵卷第75頁）；於本院
    受理過程電話表示：希望法院能原諒被告，被告也是很好的
    人，如果被告被關，我心裡也很難受等語（本院卷第155頁
    ），可見阮氏錦昌並無追究之意，本件應該是被告一時衝動
    所為。另被告犯後坦承犯行，已見悔意，且被告未曾因犯罪
    受刑之宣告，有臺灣高等法院被告前案紀錄表1 份在卷可參
    ，素行尚佳，被告無明顯暴力或反社會人格，應無從重量刑
    以矯正其人格之必要性。並考量被告於審判中自陳未婚，無
    子女，與母親、兄長同住，現從事開吊車工作，月入約5萬
    元，暨國中畢業之教育程度等一切情狀，分別量處如主文所
    示之刑，並就併科罰金及得易科罰金之刑，各諭知易服勞役
    及易科罰金之折算標準。
㈤沒收部分：
  ⒈扣案之本案手槍1支（槍枝管制編號0000000000號）為制式手
    槍，屬違禁物，應依刑法第38條第1項規定沒收之。
  ⒉扣案具殺傷力之子彈6顆，於送鑑定時經試射完畢後，僅存彈
    頭及彈殼，已不具殺傷力，爰不予宣告沒收。
  ⒊扣案用以包裝本案槍彈之襪子1隻，本身並無危險性，且被告
    已表示拋棄該物所有權，有本院準備程序筆錄可參（本院卷
    第101頁），應由檢察官以廢棄物處理即可，欠缺宣告沒收
    之刑法上重要性，爰依刑法第38條之2第2項規定，不予宣告
    沒收之。
據上論斷，應依刑事訴訟法第299條第1項前段，判決如主文（依
刑事判決精簡原則，只記載程序法）。
本案經檢察官林柏宇提起公訴，檢察官陳淑香到庭執行職務。
中    華    民    國   110    年    11    月    29    日
                  刑事第七庭  審判長法  官  王子榮
                            
　　　　　　　　　　　　　　　　　　法  官  潘韋丞
                                
　　　　　　　　　　　　　　　　　　法  官  簡廷恩
以上正本證明與原本無異。
如不服本判決應於收受判決後20日內向本院提出上訴書狀，並應
敘述具體理由；其未敘述上訴理由者，應於上訴期間屆滿後20日
內向本院補提理由書（均須按他造當事人之人數附繕本）「切勿
逕送上級法院」。
告訴人或被害人如對於本判決不服者，應具備理由請求檢察官上
訴，其上訴期間之計算係以檢察官收受判決正本之日期為準。
                                    書記官  許馨月
中　　華　　民　　國　　110 　年　　11　　月　　29　　日
附錄論罪法條：
槍砲彈藥刀械管制條例第7條第1項、第4項：
未經許可，製造、販賣或運輸制式或非制式火砲、肩射武器、機
關槍、衝鋒槍、卡柄槍、自動步槍、普通步槍、馬槍、手槍或各
類砲彈、炸彈、爆裂物者，處無期徒刑或七年以上有期徒刑，併
科新臺幣三千萬元以下罰金。
未經許可，持有、寄藏或意圖販賣而陳列第一項所列槍砲、彈藥
者，處五年以上有期徒刑，併科新臺幣一千萬元以下罰金。
槍砲彈藥刀械管制條例第12條第4項：
未經許可，持有、寄藏或意圖販賣而陳列子彈者，處五年以下有
期徒刑，併科新臺幣三百萬元以下罰金。
刑法第305條；
以加害生命、身體、自由、名譽、財產之事恐嚇他人，致生危害於安全者，處二年以下有期徒刑、拘役或九千元以下罰金。